---
title: "lab1"
output: html_document
date: "2022-10-07"
---

**Lab1 Tasenko Artem УП-11**

#1. Створити змінні базових (atomic) типів. Базові типи: character, numeric, integer, complex, logical

```{r}
# numeric
x <- 10.5
class(x)   # використовуємо class() функцію для перевірки типу даних змінноЇ

# integer
x <- 1000L
class(x)

# complex
x <- 9i + 3
class(x)

# character/string
x <- "R is exciting"
class(x)

# logical/boolean
x <- TRUE
class(x)
```

#2.  Створити вектори, які: містить послідовність з 5 до 75; містить числа 3.14,2.71, 0, 13; 100 значень TRUE.

#1)

```{r}

# Vector with numerical values in a sequence
numbers <- 5:75

# Print numbers
numbers
```

#2)

```{r}
# Vector of numerical values
numbers <- c(3.14, 2.17, 0, 13) # Щоб об’єднати список елементів у вектор, використовую c() функцією

# Print numbers
numbers

```

#3)

```{r}
repeat_each <- rep(c(TRUE), each = 100)  # Щоб повторити вектори, використовую rep() функцію

repeat_each

length(repeat_each)	# Перевіряю кількість значень в векторі repeat_each

```

#3. Створити наступну матрицю за допомогою matrix, та за допомогою cbind

#1)

```{r}
# Створення матриці за допомогою matrix() функції
# Create a matrix
thismatrix <- matrix(c(0.5,3.9,0,2,1.3,131,2.2,7,3.5,2.8,4.6,5.1), nrow = 4, ncol = 3)

# Print the matrix
thismatrix

```

#2)

```{r}
# Створення матриці за допомогою cbind() функції
# Combine matrices
Matrix1 <- matrix(c(0.5,3.9,0,2), nrow = 4, ncol = 1)
Matrix2 <- matrix(c(1.3,131,2.2,7), nrow = 4, ncol = 1)
Matrix3 <- matrix(c(3.5,2.8,4.6,5.1), nrow = 4, ncol = 1)

# Adding it as a columns
Matrix_Combined <- cbind(Matrix1, Matrix2, Matrix3)
Matrix_Combined

```

#4. Створити довільний список (list), в який включити всі базові типи

```{r}
thislist <- list(10.5, 1000L, 9i + 3, "R is exciting", TRUE )

thislist

```

#5. Створити фактор з трьома рівнями «baby», «child», «adult»

```{r}
# Щоб створити фактор, використовую factor() функцію
people<-c('baby', 'baby', 'child', 'adult', 'adult', 'adult')
factor(people, levels=c('baby','child','adult'))

```

#6. Знайти індекс першого значення NA в векторі 1, 2, 3, 4, NA, 6, 7, NA, 9, NA, 11. Знайти кількість значень NA

#1)

```{r}
match(NA, c(1, 2, 3, 4, NA, 6, 7, NA, 9, NA, 11))
```

#2)

```{r}
sum(is.na(c(1, 2, 3, 4, NA, 6, 7, NA, 9, NA, 11)))
```

#7.Створити довільний data frame та вивести в консоль.

```{r}
df<-data.frame(sum = c(1,2,3,4,5),item = c('a','b','c','d','e'))
df
```

#8.Змінити імена стовпців цього data frame.

```{r}
colnames(df)<-c('total', 'name')
df
```
